【裁判字號】    96,訴,1205
【裁判日期】    970131
【裁判案由】    毒品危害防制條例
【裁判全文】
臺灣基隆地方法院刑事判決              96年度訴字第1205號
公  訴  人  臺灣基隆地方法院檢察署檢察官
被      告  乙○○
                    （現另案於臺灣基隆監獄執行中）
上列被告因違反毒品危害防制條例案件，經檢察官提起公訴（96
年度毒偵字第2633、2793、2955號），因被告所犯為死刑、無期
徒刑、最輕本刑為3 年以上有期徒刑之罪，或高等法院管轄第一
審案件以外之罪，且於準備程序進行中，被告先就被訴事實為有
罪之陳述，經本院合議庭裁定進行簡式審判程序，判決如下：
    主  文
乙○○施用第一級毒品，累犯，處有期徒刑柒月，減為有期徒刑
月又拾伍日；又施用第二級毒品，累犯，處有期徒刑肆月，減
為有期徒刑貳月；又施用第一級毒品，累犯，處有期徒刑柒月；
又施用第二級毒品，累犯，處有期徒刑肆月；又施用第一級毒品
，累犯，處有期徒刑柒月。應執行有期徒刑壹年貳月。
    事  實
一、乙○○前因施用第一級毒品案件，經觀察、勒戒後，因認有
    繼續施用毒品之傾向，經本院以90年度毒聲字第1479號裁定
    令入戒治處所強制戒治，於民國91年4 月1 日因停止戒治付
    保護管束出監，執行另案徒刑，期滿未經撤銷停止戒治，於
    91年11月8 日執行完畢，並經臺灣基隆地方法院檢察署檢察
    官以91年度戒毒偵字第82號不起訴處分，復因於92年1 月31
    日至92年5 月13日施用第一級毒品，經本院以92年度毒聲字
    第239 號裁定令入戒治處所強制戒治，於93年1 月9 日因法
    律修正出監，並因同案經上開檢察署檢察官以92年度毒偵字
    第161 號提起公訴，經本院以92年度訴字第174 號判決判處
    有期徒刑8 月確定；另因偽造文書案件，經本院以92年度訴
    字第143 號判決判處有期徒刑2 年確定，並經本院就前開92
    年度訴字第143 號及92年度訴字第174 號判決所科之刑，以
    92年度聲字第599 號裁定定應執行有期徒刑2 年6 月，於95
    年5 月4 日假釋出監，保護管束期滿未經撤銷假釋，未執行
    之行以已執行論，於95年5 月25日執行完畢。
二、詎乙○○仍未戒除毒癮惡習，分別基於施用第一、二級毒品
    之犯意，於下列時、地，分別施用第一、二級毒品，並均經
    警採集其尿液送驗後，犯行始為警所悉：
（一）於96年3 月17日上午某時，在位於基隆市大武崙之友人住
      處，以將第二級毒品安非他命置放於注射針筒內，加水混
      合後注射血管之方式，施用第二級毒品；復另行起意，於
      96年3 月19日上午某時，在上開友人住處，以將第一級毒
      品海洛因置放於注射針筒內，加水混合後注射血管之方式
      ，施用第一級毒品。嗣因另案於96年3 月19日下午1 時50
      分許，在基隆市安樂區○○○路156 號地下室為警查獲。
（二）於96年10月7 日中午某時，在基隆市○○路之友人住處，
      以將第一級毒品海洛因置放於注射針筒內，加水混合後注
      射血管之方式，施用第一級毒品；復另行起意，於96年10
      月7 日中午某時，在上開基隆市○○路之友人住處，以將
      第二級毒品安非他命摻入香菸內點燃吸食之方式，施用第
      二級毒品。嗣於96年10月8 日下午3 時許，在基隆市○○
      路42巷口，因形跡可疑為警盤查，經警發現其手臂上有注
      射針孔之痕跡而查獲。
（三）於96年10月23日上午某時，在位於基隆市○○街之友人住
      處，以將第一級毒品海洛因置放於注射針筒內，加水混合
      後注射血管之方式，施用第一級毒品。嗣於96年10月23日
      下午4 時50分許，在基隆市○○區○○路99巷1 號2 樓同
      安旅社201室為警查獲。
三、案經基隆市警察局第一、二、四分局報請臺灣基隆地方法院
    檢察署檢察官偵查起訴。
    理  由
壹、程序事項
    被告乙○○所犯者非為死刑、無期徒刑、最輕本刑為3 年以
    上有期徒刑之罪或高等法院管轄第一審案件，其於準備程序
    進行中，先就被訴事實為有罪之陳述，經告知其簡式審判程
    序之旨，並聽取公訴人、被告之意見後，本院合議庭依刑事
    訴訟法第273 條之1 第1 項之規定，裁定由受命法官獨任以
    簡式審判程序進行本案之審理。
貳、實體事項
一、事實認定部分
    上開事實，業據被告於本院審理時坦承不諱，且被告為警查
    獲後，採集之尿液檢體經送臺灣尖端先進生技醫藥股份有限
    公司檢驗，分別呈海洛因代謝物嗎啡、可待因及安非他命類
    之陽性檢驗結果，此有該公司96年3 月28日、同年10月19日
    、同年11月1 日出具之濫用藥物檢驗報告、基隆市警察局第
    一、二、四分局偵辦毒品案件尿液檢體對照表及被告手臂注
    射針孔痕跡照片附卷可稽，足認被告之自白與事實相符，事
    證明確，被告犯行應堪認定。
二、論罪科刑部分
（一）被告曾受強制戒治之執行，分別於91年11月8 日及93年1
      月9 日執行完畢，有臺灣高等法院被告前案紀錄表可稽，
      其經強制戒治執行完畢釋放後，5 年內再行施用第一、二
      級毒品，核其所為，分別係犯毒品危害防制條例第10條第
      1 、2 項之施用第一、二級毒品罪。被告持有第一、二級
      毒品以供施用，持有之低度行為應為施用之高度行為所吸
      收，均不另論罪。
（二）又按刑法於94年2 月2 日修正公布，自95年7 月1 日起施
      行，修正後之刑法刪除連續犯之規定，將本應各自獨立評
      價之數罪，回歸應賦予複數法律效果之原貌，故刑法修正
      施行後多次施用毒品之犯行，應採一罪一罰，始符立法本
      旨（最高法院96年度第9 次刑事庭會議決議可資參照）。
      被告所犯上開施用第一、二級毒品罪間，犯意各別、行為
      互異，又被告所為本件3 次施用第一級毒品及2 次施用第
      二級毒品之行為，均係於刑法修正施行後所為，施用時間
      亦非相同，足認犯意非屬同一，參酌首揭所述，均應分別
      予以分論併罰。
（三）被告曾受如事實欄所載之徒刑執行完畢，此有本院判決及
      臺灣高等法院被告前案紀錄表在卷供參，其受徒刑之執行
      完畢，再為本件3 次施用第一級毒品及2 次施用第二級毒
      品之犯行，係於5 年以內故意再犯有期徒刑以上之罪，均
      為累犯，應分別依刑法第47條第1 項之規定加重其刑。
（四）爰審酌被告經觀察、勒戒及強制戒治，竟未戒除毒癮之惡
      習，而再度施用毒品，顯認缺乏戒斷決心，然其於本院審
      理中坦承犯行，且所為僅屬戕害自身之行為，未侵犯其他
      法益等一切情狀，認檢察官就被告所為本件施用第一、二
      級毒品之犯行，分別具體求處有期徒刑11月及5 月，尚屬
      過重，而分別量處如主文所示之刑。
（五）又按犯罪在96年4 月24日以前者，除中華民國96年罪犯減
      刑條例另有規定外，有期徒刑、拘役或罰金，減其刑期或
      金額2 分之1 ；復以，依該減刑條例應減刑之罪，未經判
      決確定者，於裁判時，減其宣告刑，並應於判決主文同時
      諭知其宣告刑及減得之刑；再者，裁判確定前犯數罪，有
      應減刑與不應減刑者，就應減刑之罪，依該減刑條例第2
      條、第4 條、第6 條至第8 條及第10條規定減刑後，與不
      應減刑之罪之宣告刑，適用刑法第51條定其應執行之刑，
      ，中華民國96年罪犯減刑條例第2 條第1 項第3 款、第7
      條及第11條分別定有明文。本件被告於96年3 月17日及同
      年月19日所為上開施用第二級及第一級毒品之犯行，犯罪
      時間均在96年4 月24日以前，合於減刑要件，復無該減刑
      條例所定不予減刑之事項，故均應依上開減刑條例第2 條
      第1 項第3 款之規定減刑；至於被告於96年10月7 日及同
      年10月23日所為施用第一、二級毒品之犯行，雖因犯罪時
      間係在96年4 月24日之後，非合於減刑要件而不得減刑，
      然該等犯行與被告所為得以減刑之犯行間，符合數罪併罰
      之要件，依據上開減刑條例第11條之規定，於就被告所為
      合於減刑要件之犯行予以減刑後，仍應與被告所為不得減
      刑之犯行經宣告之刑，依法定其應執行之刑。
據上論斷，應依刑事訴訟法第273 條之1 第1 項、第299 條第1
項前段，毒品危害防制條例第10條第1 項、第2 項、第23條第2
項，刑法第11條前段、第47條第1 項、第51條第5 款，中華民國
96年罪犯減刑條例第2 條第1 項第3 款、第7 條、第11條，判決
如主文。
本案經檢察官甲○○到庭執行職務。
中    華    民    國    97    年    1     月    31    日
                  刑事第二庭法    官  邰婉玲
以上正本證明與原本無異。
如不服本判決應於收受本判決後10日內向本院提出上訴書狀，其
未敘述上訴理由者，並得於提起上訴後10日內向本院補提理由書
狀（均須按他造當事人之人數附繕本）「切勿逕送上級法院」。
中    華    民    國    97    年    1     月    31    日
                            書 記 官  彭筠凱
附錄所犯法條：
毒品危害防制條例第10條
施用第一級毒品者，處6 月以上5 年以下有期徒刑。
施用第二級毒品者，處3 年以下有期徒刑。


司法院資訊處製作；財團法人民間司法改革基金會備份。
